台灣台中地方法院刑事判決　　　　　　　　　　　　九十三年度易字第一一四號
　　公　訴　人　台灣台中地方法院檢察署檢察官
　　被　　　告　甲○○
　　　　　　　　乙○○
右列被告因傷害案件，經檢察官聲請簡易判決處刑（九十二年度偵字二○四九一號）
，本院台中簡易庭認不宜以簡易判決處刑，應適用通常程序審判，本院判決如左：
    主  文
甲○○傷害人之身體，處有期徒刑肆月，如易科罰金，以參佰元折算壹日。
乙○○傷害人之身體，處拘役肆拾日，如易科罰金，以參佰元折算壹日。
    犯  罪  事  實
一、甲○○與乙○○素有嫌隙，於民國九十二年九月十五日十五時三十分許，在台中
    縣太平市○○○○街土地公廟，二人因細故互毆，乙○○並基於傷害人身體之犯
    意，以腳踢甲○○前胸，致甲○○受有左側第七至九肋骨骨折之傷害，嗣於同日
    二十一時許，甲○○至台中縣太平市○○路三八一巷五弄十八號沈福基住處，適
    乙○○亦前往沈福基住家，甲○○復與乙○○在沈福基家門前互毆扭打，甲○○
    並基於傷害人身體之犯意，持沈福基住家門口前之刀子一把，揮砍乙○○左肩膀
    等處，致乙○○肩部、左上臂及左小指處均受有撕裂傷。
二、案經甲○○、乙○○訴由台中縣警察局霧峰分局報請台灣台中地方法院檢察署檢
    察官偵查起訴。
    理  由
一、右揭犯罪事實，業據被告甲○○坦承不諱；訊據被告乙○○固不諱言與被告甲○
    ○於前揭時、地互毆等事實，惟矢口否認有何傷害犯行，辯稱：甲○○所受之骨
    折傷害非伊所造成云云。經查：
（一）右揭事實，業據告訴人即被告甲○○、乙○○於偵查及本院審理中指述甚詳，
      核與證人沈福基於檢察官偵查中證述情節相符，此外，並有財團法人仁愛綜合
      醫院、國軍台中總醫院出具之診斷證明書各一紙及國軍台中總醫院被告甲○○
      急診病歷資料一份在卷可稽。
（二）依前揭國軍台中總醫院之診斷證明書及病歷資料，被告甲○○係迨至九十二年
      九月二十五日始至國軍台中總醫院就診，此距本案事發日固已有近十天之期間
      ，惟經本院函詢國軍台中總醫院被告甲○○所受之前揭傷害對其身體活動所造
      成之影響為何，所須之治療為何？嗣國軍台中總醫院函覆稱：「一般保守治療
      即可，又其胸部疼痛大約會持續二到三週，在急性期會影響胸部活動，無法深
      呼吸」等語，此有國軍台中總醫院九十三年七月二日醫質字第○九三○○○四
      ○五七號函一紙在卷可按，是被告甲○○所受有之骨折傷害顯尚非嚴重影響其
      活動，自難以被告甲○○受有傷害後猶能持刀傷害被告乙○○等情，逕認告訴
      人即被告甲○○之指述不實。次查被告甲○○至國軍台中總醫院就醫時，主訴
      一星期被打導致胸悶胸痛、無法深呼吸，經Ｘ光檢查後發現肋骨骨折（左側第
      七、八、九肋骨骨折），依據胸部Ｘ光判斷應為新傷等情，此亦有前揭函文可
      按，而骨折傷害新舊傷之判斷，無非係以Ｘ光所顯示癒合或骨質增生之情形等
      為斷，參酌骨折較一般之外傷具較長之癒合期，自難以被告前揭診斷為新傷，
      逕認被告所受前揭骨折傷害與九十二年九月十五日受被告乙○○之毆打無關。
      再被告甲○○自九十二年起迄前揭就診日，除至國軍台中總醫院就診外，並無
      其他就診紀錄，此有中央健康保險局中區分局九十三年六月十一日健保中費一
      字第○九三○○五四八六一號函及被告甲○○之就醫紀錄明細表一份在卷可按
      ，是亦難認被告甲○○前揭骨折傷害情形，係於本案事發前即已存在。
（三）綜上所述，被告乙○○所辯，不足採信，本案事證明確，被告甲○○、乙○○
      傷害犯行，應堪認定。
三、核被告甲○○、乙○○所為，均係犯刑法第二百七十七條第一項之普通傷害罪。
    公訴人起訴意旨略以：被告乙○○傷害被告甲○○之時間、地點，係於九十二年
    九月十五日二十一時許在前揭沈福基住處等語，惟查告訴人即被告甲○○於檢察
    官偵訊中均明確指稱：被告乙○○係於前揭年月日下午在土地公廟前毆打伊，致
    伊受有前揭骨折之傷害（參九十二年度偵字第二○四九一號卷第三十二頁），而
    公訴人於本院審理中亦更正被告乙○○之犯罪時間、地點如前，是起訴書關於被
    告乙○○之犯罪時間、地點顯為誤載，併此敘明。爰審酌被告二人犯罪之動機、
    目的，被告甲○○持刀犯罪之手段及造成乙○○所受之傷害均較重等一切情狀，
    各量處如主文所示之刑，並均諭知易科罰金之折算標準。又被告甲○○所持以傷
    害被告乙○○之刀子一把，並無證據證明係被告甲○○所有，亦無證據足認係違
    禁物，爰不為沒收之諭知。
據上論斷，應依刑事訴訟法第第四百五十二條、二百九十九條第一項前段，刑法第二
百七十七條第一項、第四十一條第一項前段，罰金罰鍰提高標準條例第一條前段、第
二條，判決如主文。
中      華      民    國      九十三      年    八     月      十       日
     台灣台中地方法院刑事第十一庭
                                     審判長  法  官  蔡  名  曜
                                             法  官  蔡  美  華
                                             法  官  郭  書  豪
右正本證明與原本無異。
如不服本判決，應於送達後十日內向本院提出上訴狀(須附繕本)，上訴於台灣高等
法院台中分院。
                                             書記官
中      華      民    國      九十三      年    八     月      十       日
附錄法條
刑法第二百七十七條
傷害人之身體或健康者，處三年以下有期徒刑、拘役或一千元以下罰金。
犯前項之罪因而致人於死者，處無期徒刑或七年以上有期徒刑；致重傷者，處三年以
上十年以下有期徒刑。
